# 高管自住的房子，缴纳房租，是计入招待费、房租费还是福利费？

提问人：bearsissi 时间：2022-07-13 15:24:17
请教各位老师，我司高管在公司所在城市租赁住房，房租合同的购买方是我司，高管租赁房子的目的主要是自住（包括其团队也住在该处，其团队人员不是我司员工，其团队不是为研发生产销售用），偶尔招待客户。因高管属于我司员工，现有疑问：
①计入房租费，但房子的目的不是为公司生产经营活动所发生的；
②计入福利费，算作公司为高管提供的福利，需要缴纳个人所得税？
③计入招待费，属于高管个人消费，需要缴纳个人所得税？
求老师们指点高招。谢谢！

回答人：chenyiwei
如果该高管的团队虽然在法律上不是本企业的员工，但其整个团队都是在本企业的主导和管理下未本企业提供服务的，则整个团队都属于会计意义上本企业的“职工”，相应地本企业为其承担公寓租金应属于职工薪酬（非货币性福利）。此类薪酬更接近于工资和奖金，但不是福利费。

提问人：bearsissi 时间：2022-07-15 14:27:48
陈老师，我再补充下，该房产是高管自住，团队只是提供服务（推测是厨师、帮佣等），则这个高管自住的房租费，还是计入职工薪酬-非货币性福利，并交纳个人所得税？

回答人：chenyiwei
是。